Inventaris van het archief van het Commissariaat voor Indische Zaken, (1880) 1927-1949 (1950)
Nationaal Archief, Den Haag
- Afdeling C, 6
  - Verbalen militaire personele zaken, 6.1
    - Openbare verbalen Afdeling C; Militair personeel: individuele militairen., 1927-1949; 1702-1988, 2037-2125; 376 pakken
      - 1949 nov. 16 - 1949 nov. 30, 2122
      - 1949 dec. 01 - 1949 dec. 15, 2123
      - 1949 dec. 16 - 1949 dec. 31, 2124
      - 1945 aug. 13 - 1949 sep. 01 (diversen), 2125
    - Openbare verbalen Afdeling C-I; Militair personeel: individuele militairen., 1945-1946; 2126-2135; 10 pakken
      Op deze serie bestaat een toegang op naam: zie inv.nr. 2362. De stukken zijn bestemd om te worden vernietigd op een nog niet vastgesteld tijdstip.
      - 1945 sep. 01 - 1945 okt. 31, 2126
      - 1945 nov.01 - 1945 nov. 30, 2127
      - 1945 dec. 01 - 1945 dec. 29, 2128
      - 1946 jan. 03 - 1946 febr. 28, 2129
      - 1946 mrt.01 - 1946 apr. 30, 2130
      - 1946 mei 01 - 1946 mei 31, 2131
      - 1946 juni 01 - 1946 juni 29, 2132
      - 1946 juli 01 - 1946 juli 31, 2133
      - 1946 aug. 01 - 1946 aug. 30, 2134
      - 1946 sep. 02 - 1946 sep. 11, 2135
    - Openbare verbalen Afdeling C-II; Militair personeel: individuele militairen., 1945-1946; 2136; 1 pak
      Op dezestukken bestaat een toegang op naam: zie inv.nr. 2362. Ze zijn bestemd om te worden vernietigd op een nog niet vastgesteld tijdstip.
  - Dossiers en series militaire personele zaken, 6.2
    - Organisatie en personeel van het Commissariaat voor Indische Zaken, 6.2.1
      - Stukken betreffende het nemen van maatregelen als gevolg van gewijzigde omstandigheden bij de Commissariaten van Afmonstering te Amsterdam, Rotterdam en 's-Gravenhage., 1927-1929; 3037; 1 omslag
      - Stukken betreffende de benoeming van een luitenant-kolonel van de Artillerie van de Koninklijke Landmacht als hoofd van het London-Bureau van het Departement van Overzeese Gebiedsdelen., 1945-1946; 3038; 1 omslag
      - Stukken betreffende de opheffing van het Bureau Londen van het Ministerie van Overzeese Gebiedsdelen., 1946; 3039; 1 omslag
    - Financiën, 6.2.2
      - Stukken betreffende de toezending aan de Algemene Rekenkamer van de opgemaakte verantwoordingen van de Commissaris van Afmonstering., 1931-1939; 3040; 1 pak
      - Rekening en verantwoording aan de Algemene Rekenkamer van de Geneeskundige Raad betreffende de verrichte keuringen in het jaar 1935., 1936; 3041; 1 omslag
      - Verslagen over de jaren 1938 - 1941 over de terugbetaling van verleende voorschotten aan buiten hun schuld in moeilijke omstandigheden verkerende oud-Indische militairen., 3042; 1 omslag
      - Stukken betreffende de verantwoording van aan militairen verstrekte voorschotten., 1948-1949; 3043; 1 omslag
      - Stukken betreffende het verzoek om inlichtingen betreffende de Spitfire en het Prins Bernhardfonds vanwege de storting van gelden., 1948-1949; 3044; 1 omslag
      - Stukken betreffende het verzoek om schadeloosstelling van de rijstpellerij "Tjiteureup" te Buitenzorg., 1948-1949; 3045; 1 omslag
      - Stukken betreffende het verzoek om toezending van een opgave met de namen van de leden van het in 1940 opgerichte Comité voor Stads- en Landwachters ter Sumatra's westkust alsmede de afwikkeling op stads- en landwachters betrekking hebbende financiële aangelegenheden., 1948-1949; 3046; 1 omslag
    - Protocol, 6.2.3
      - Stukken betreffende de verzorging van de huisvesting, vervoer en verblijfstoelagen van het personeel van de Koloniale Reserve, met inbegrip van een detachement inlandse militairen van het Nederlands-Indische leger, die deelnemen aan de plechtigheid van de bijzetting van een oud gouverneur-generaal., 1927-1930; 3047; 1 pak
      - Voorschriften van het Ministerie van Defensie betreffende de rouw in verband met het overlijden van Hare Majesteit de koningin-moeder., 1934; 3048; 1 omslag
    - Werving en opleiding, 6.2.4
      - Werving, 6.2.4.1
        - Stukken betreffende het toelaten tot een verbintenis bij het KNIL van gewezen Nederlandse regeringspupillen., 1927-1941; 3049; 1 omslag
        - Stukken betreffende het verstrekken van propaganda voor de dienstneming bij het Indische leger., 1929-1941; 3050; 1 pak
        - Stukken betreffende de totstandkoming van een nieuwe akte van borgstelling bij meerderjarigheid., 1931-1932; 3051; 1 omslag
        - Stukken betreffende het verstrekken van inlichtingen inzake de verbandakten voor dienstneming bij de troepen in Suriname en Curaçao., 1931-1933; 3052; 1 omslag
        - Stukken betreffende de opheffing van het Instituut van Aanbevolen Militairen en aanwerving in Nederland van 120 rekruten voor Nederlands-Indië in 1933., 3053; 1 omslag
        - Stukken betreffende de berekening van een bedrag voor de "Wiskundige reserve", artikel 221 van de Invaliditeitswet ten behoeve van jongelieden die een vrijwillige verbintenis op korte termijn sluiten., 1933-1934; 3054; 1 omslag
        - Stukken betreffende de opheffing van de gunstige bepalingen waaronder jonge officieren van gezondheid en geneeskundige studenten kunnen worden ontslagen., 1935; 3055; 1 omslag
        - Verslagen over de dienstneming van jongelieden over 1934, 1936 en 1937 bij de Koloniale Reserve., 1935-1938; 3056; 1 omslag
        - Diploma-eisen voor dienstneming als aspirant-onderofficier-vlieger bij het KNIL., 1939; 3057; 1 omslag
        - Nieuwe regeling voor de aanvulling van het korps officieren van gezondheid bij het KNIL., 1939; 3058; 1 omslag
        - Stukken betreffende de aannemingsvoorwaarden bij verzoeken om dienstneming bij het KNIL., 1947; 3059; 1 omslag
        - Stukken betreffende het verstrekken van inlichtingen betreffende dienstneming in Nederland als oorlogsvrijwilliger door Surinaamse jonge mannen., 1947; 3060; 1 omslag
        - Stukken betreffende de werving van militaire lichamelijke opvoeding personeel voor het KNIL., 1947-1948; 3061; 1 omslag
        - Stukken betreffende het aangaan van een verband bij het KNIL door bij de troepen in West-Indië dienende oorlogsvrijwilligers van de Koninklijke Landmacht., 1947-1948; 3062; 1 omslag
        - Stukken betreffende de werving van officieren van gezondheid voor de uitzending naar Indië., 1948; 3063; 1 omslag
        - Stukken betreffende de plaatsing van advertenties ten behoeve van de werving voor het Vrouwen-Korps bij het KNIL., 1948-1949; 3064; 1 omslag
        - Jaarverslag van het Centraal Selectie Orgaan Vrouwelijke Vrijwilligers over de periode 1948 - 1949., 3065; 1 omslag
      - Keuring, 6.2.4.2
        - Stukken betreffende de heffing van keuringsgelden voor sommige keuringen van de Geneeskundige Raad., 1927; 3066; 1 omslag
        - Stukken betreffende de regeling van het ontslag en pensioen van de heer Kijlstra en benoeming van de heer Oosting als voorzitter van de Geneeskundige Raad., 1927; 3067; 1 omslag
        - Jaarverslagen van de Geneeskundige Raad van het Departement van Koloniën over 1927, 1929 - 1944., 1928-1945; 3068; 1 pak
        - Stukken betreffende de wijze van regeling omtrent de bindende kracht van keuringen voor de dienstplicht door de Geneeskundige Raad van het Departement van Koloniën., 1929-1930; 3069; 1 omslag
        - Stukken betreffende het verzenden naar Indië van alle medische gegevens betreffende weer geschikt bevonden officieren en onderluitenants., 1929-1930; 3070; 1 omslag
        - Stukken betreffende de wijziging van de bepalingen betreffende de Geneeskundige Raad., 1929-1936; 3071; 1 omslag
        - Stukken betreffende de toekenning van een beoordelingscijfer voor de lichamelijke gesteldheid aan aspiranten voor de Koninklijke Militaire Academie., 1931; 3072; 1 omslag
        - Stukken betreffende de vaststelling van de bevoegdheden van de Geneeskundige Raad inzake de nadere beoordeling van een beslissing van de Geneeskundige Hoofdcommissie in Nederlands-Indië., 1931; 3073; 1 omslag
        - Opgaven betreffende het aantal afgekeurde, kort in dienst zijnde Europese militairen., 1931-1941; 3074; 1 omslag
        - Opgaven houdende de namen van de officieren van gezondheid van het Indische leger, die aangewezen zijn om zitting te nemen in de Commissie voor het Geneeskundig Onderzoek van de aspiranten voor de officiersrang, alsmede van die voor de Koninklijke Militaire Academie., 1932-1933; 3075; 1 omslag
        - Stukken betreffende het psychologisch onderzoek van militairen voor de uitzending naar Nederlands-Indië., 1932-1936; 3076; 1 omslag
        - Stukken betreffende de te nemen maatregelen voor de bezuiniging op de kosten van de Geneeskundige Raad., 1933-1934; 3077; 1 omslag
        - Stukken betreffende de vaststelling van de toelagen van de voorzitter en de overige leden van de Geneeskundige Raad., 1933-1934; 3078; 1 omslag
        - Stukken betreffende de keuring van Nederlandse reserve officieren in Nederlands-Indië, die voor een benoeming tot beroepsofficier in aanmerking wensen te komen., 1938; 3079; 1 omslag
        - Stukken betreffende een aantal meningen inzake de trommelvliesperforaties als reden tot afkeuring voor de Indische militairen dienst alsmede een proef met een onderzoek naar het autonome zenuwevenwicht van rekruten., 1938-1941; 3080; 1 omslag
        - Stukken betreffende de instelling en ontbinding van een Commissie van Onderzoek van aspiranten-officieren van gezondheid bij het KNIL., 1939-1940; 3081; 1 omslag
        - Stukken betreffende het verstrekken van inlichtingen aan een Tweede Kamerlid inzake de herkeuring van een huzaar., 1948; 3082; 1 omslag
        - Stukken betreffende de oriënterende keuring door de Geneeskundige Raad te Nijmegen van officieren en onderluitenants van het KNIL, die naar Nederland worden gezonden., 1949; 3083; 1 omslag
        - Stukken betreffende de vaststelling van een vliegmedisch Keuringsreglement voor het personeel van de Legerluchtmacht, de Marineluchtvaartdienst en de Militaire Luchtvaart van het KNIL., 1949; 3084; 1 omslag
      - Dienstplicht, 6.2.4.3
        - Stukken betreffende de wijziging en aanvulling van de Indische dienstplichtvoorschriften., 1928-1939; 3085; 1 omslag
        - Stukken betreffende de herziening van de bestaande regeling omtrent de vermindering van de eerste oefening in Nederlands-Indië als gevolg van de werkelijke dienst als kaderreservist in Nederland., 1929-1935; 3086; 1 omslag
        - Stukken betreffende het verstrekken van inlichtingen inzake de Indische dienstplicht., 1929-1935; 3087; 1 omslag
        - Stukken betreffende de te nemen maatregelen ter voorkoming van de nalatigheid van Nederlandse reserve officieren om toestemming te vragen tot verblijf in Nederlands-Indië., 1930-1931; 3088; 1 omslag
        - Ontwerp-ordonnantie tot toepasselijkverklaring van het dienstplichtbesluit op het gewest Bali en Lombok., 1931; 3089; 1 omslag
        - Opgave van voor de dienstplicht ingeschreven en ingelijfden als buitengewoon en gewoon dienstplichtige bij de Landmacht., 1935-1939; 3090; 1 pak
        - Stukken betreffende de wijzigingen van de Nederlandse Dienstplichtwet., 1937-1939; 3091; 1 omslag
        - Stukken betreffende het verstrekken van inlichtingen inzake de reserve officieren van de Koninklijke Landmacht, die tevens reserve officier zijn bij het leger in Nederlands-Indië., 1937-1939; 3092; 1 omslag
        - Stukken betreffende het verzoek om inlichtingen met betrekking tot de wijze van handelen ingeval van mobilisatie ten aanzien van dienstplichtigen., 1939; 3093; 1 omslag
        - Opgaven van de opkomst onder de wapenen en vertrek met onbepaald klein verlof en groot verlof van dienstplichtigen., 1940; 3094; 1 omslag
        - Stukken betreffende de wijziging van de kostwinnersvergoeding voor Nederlandse dienstplichtigen., 1940-1947; 3095; 1 omslag
        - Regeling van de opkomst in werkelijke dienst van dienstplichtigen in Nederland., 1945-1946; 3096; 1 omslag
        - Stukken betreffende de vrijstelling van dienstplicht van het zendingspersoneel in Nederlands-Indië., 1946-1947; 3097; 1 omslag
        - Stukken betreffende het uitstel van eerste oefening van in Nederland studerende West-Indische jongelieden., 1946-1948; 3098; 1 omslag
        - Stukken betreffende de blokkering van dienstplichtigen van de lichtingen voor uitzending als burgerkrachten naar Indonesië., 1948-1949; 3099; 1 omslag
        - Stukken betreffende het verzoek om gegevens betreffende de reserve officieren van de Koninklijke Landmacht, die zonder toestemming naar West-Indië zijn vertrokken., 1949; 3100; 1 omslag
      - Opleiding, 6.2.4.4
        - Algemeen, 6.2.4.4.1
          - Stukken betreffende de aanwijzing van Indische officieren tot leraren aan de inrichtingen van het militair onderwijs., 1928; 3101; 1 omslag
          - Verslagen van de opleidingscommissie, ingesteld bij Beschikking van de Legercommandant op 17 november 1927 zevende Afdeling A, ten behoeve van het onderzoek van gelijke opleiding van alle militairen, ongeacht de landsaard., 1928-1929; 3102; 1 pak
          - Stukken betreffende het samenstellen van handboekjes, alsmede de voorlichting hiervan aan de Europese infanterist van het KNIL., 1932-1940; 3103; 1 pak
          - Stukken betreffende de schorsing en hervatting van het onderwijs aan de Hogere Krijgsschool en aan de Koninklijke Militaire Academie., 1939-1941; 3104; 1 omslag
        - Officiersopleiding, 6.2.4.4.2
          - Stukken betreffende de vervanging en uitbreiding van het lerarenpersoneel bij de Koninklijke Militaire Academie., 1927-1948; 3105; 1 pak
          - Stukken betreffende de regeling voor het rangschikkingsonderzoek voor de toelating tot de Koninklijke Militaire Academie., 1929-1939; 3106; 1 pak
          - Stukken betreffende het te volgen beleid inzake de doelmatigheid van een nominatieve opgave over de garnizoenskeuze voor nieuw benoemde officieren van het Nederlands-Indische leger., 1930; 3107; 1 omslag
          - Stukken betreffende de herziening van het leerplan van de Koninklijke Militaire Academie., 1930-1938; 3108; 1 omslag
          - Stukken betreffende de wijziging van de bepalingen over de toelating van jongelieden in Nederlands-Indië tot de Koninklijke Militaire Academie., 1930-1940; 3109; 1 pak
          - Opgave betreffende het aantal plaatsen, dat in 1931, 1932, 1936, 1937, 1938, 1939 en 1940 ten behoeve van de Indische dienst bij de Koninklijke Militaire Academie wordt opengesteld., 1931-1939; 3110; 1 omslag
          - Opgave van voor Indië bestemde cadetten die aan het officiersexamen van de Koninklijke Militaire Academie zullen deelnemen en van de garnizoenskeuze van deze cadetten., 1931-1941; 3111; 1 omslag
          - Stukken betreffende het voorzien in de huisvesting en onderhoud van uit Indië afkomstige personen tijdens de vakanties van de Koninklijke Militaire Academie., 1932-1935; 3112; 1 omslag
          - Stukken betreffende de wijziging van het voorschrift van de Koninklijke Militaire Academie., 1933-1934; 3113; 1 omslag
          - Stukken betreffende de samenstelling van de Commissie voor het Afnemen van het Eindexamen van de Cadetten van de Koninklijke Militaire Academie en de Commissie voor het Eindexamen van de 2e luitenants van de Genie, die de applicatiecursus hebben gevolgd., 1933-1939; 3114; 1 omslag
          - Nominatieve staten van jongelieden, bestemd om bij de Koninklijke Militaire Academie geplaatst te worden als cadet voor de dienst bij het leger in Nederlands-Indië., 1935-1939; 3115; 1 omslag
          - Stukken betreffende het verzoek van Zijne Hoogheid Pangeran Adipati Ario Mangkoenagoro VIII, Hoofd van het Mangkoenagorose Huis, om aan zijn neef Raden Mas Soejarso, mocht hij niet slagen voor het rangschikkingsexamen voor de Koninklijke Militaire Academie, vergunning te verlenen, de studie als toehoorder te volgen., 1936; 3116; 1 omslag
          - Stukken betreffende de inventarissen inzake jongelieden, die in 1936 en 1938 in aanmerking wensen te komen voor toelating tot de Koninklijke Militaire Academie te Breda., 1936-1938; 3117; 1 omslag
          - Opgave van voor Nederlands-Indië bestemde jongelieden, geslaagd voor het officiersexamen van 1936, 1938 en 1939., 1936-1939; 3118; 1 omslag
          - Stukken betreffende de samenstelling van commissies voor het geneeskundig onderzoek voor toelating en het eindexamen bij de Koninklijke Militaire Academie., 1936-1940; 3119; 1 pak
          - Stukken betreffende de wijziging van de bepalingen voor het verlenen van vrijstelling van betaling voor de verschuldigde bijdrage in de kosten van de Koninklijke Militaire Academie., 1949; 3120; 1 omslag
        - Medisch- en technisch-wetenschappelijke opleiding, 6.2.4.4.3
          - Stukken betreffende de wijziging van de regelingen betreffende de opleiding van jongelieden voor de betrekking van officier van gezondheid en militair apotheker., 1929; 3121; 1 omslag
          - Stukken betreffende de aanwijzing van aspirant officieren van gezondheid voor de opleiding tot officier van gezondheid bij het leger in Nederlands-Indië., 1930; 3122; 1 omslag
          - Opgave aan de gouverneur-generaal van studenten in opleiding voor de betrekking van officier van gezondheid of militair apotheker, bij het leger in Nederlands-Indië, die voor benoeming als zodanig in aanmerking komen., 1933-1937; 3123; 1 omslag
          - Stukken betreffende het verstrekken van inlichtingen inzake de voorstellen voor de aanwijzing van officieren voor de hogere technische opleiding., 1934-1939; 3124; 1 omslag
          - Stukken betreffende de militaire vorming van de aanstaande officieren van gezondheid van het Indische leger., 1935; 3125; 1 omslag
          - Opgave van de minister van Onderwijs, Kunsten en Wetenschappen van de te Delft studerende officieren van het KNIL voor wie over het jaar 1937/1938 collegegelden verschuldigd zijn., 3126; 1 omslag
          - Verslagen betreffende de studieresultaten van de officier-studenten van het KNIL, die een studie volgen aan de Technische Hogeschool te Delft., 1947-1949; 3127; 1 omslag
        - Hogere militaire opleiding, 6.2.4.4.4
          - Stukken betreffende de wijzigingen van het Voorschrift van de Hogere Krijgsschool., 1929-1940; 3128; 1 omslag
          - Stukken betreffende de vervanging en uitbreiding van het lerarenpersoneel van de Hogere Krijgsschool., 1931-1946; 3129; 1 pak
          - Stukken betreffende het openstellen van plaatsen voor de officieren van het Nederlands-Indische leger aan de Hogere Krijgsschool voor de krijgskundige studies in het jaar 1933, 1938 en 1940., 1932-1937; 3130; 1 omslag
          - Stukken betreffende de inpassing van het onderwijs in het vak tuchtrecht bij de Hogere Krijgsschool., 1933; 3131; 1 omslag
          - Stukken betreffende de wijziging van het reglement van de Hogere Krijgsschool., 1933-1934; 3132; 1 omslag
          - Stukken betreffende de afrekening en regeling van betaling van kapiteins van de generale staf als leraar aan de Hogere Krijgsschool., 1933-1935; 3133; 1 omslag
          - Stukken betreffende de afrekening en regeling van de betaling als leerlingen van de Hogere Krijgsschool., 1934-1935; 3134; 1 omslag
          - Eindverslagen over de Indische officieren, die in 1934 en 1937 hun studies aan de Hogere Krijgsschool hebben voltooid., 1934-1937; 3135; 1 omslag
          - Stukken betreffende het voorschrift tot regeling van het technologisch onderwijs voor leerlingen van de Hogere Krijgsschool., 1937-1938; 3136; 1 omslag
          - Opgave van de namen van de officieren, die in 1939 in aanmerking komen voor toelating tot de krijgskundige studies aan de Hogere Krijgsschool., 3137; 1 omslag
          - Stukken betreffende de reservering van plaatsen voor cursisten van het KNIL bij de Hogere Krijgsschool., 1948; 3138; 1 omslag
        - Specialistenopleiding, 6.2.4.4.5
          - Stukken betreffende de aanwijzing en detachering van officieren die in aanmerking komen voor het volgen van een gascursus aan de Militaire Gasschool te Utrecht en bij de artillerie inrichtingen ter bestudering van de vervaardiging van gasaanvalsmiddelen., 1928; 3139; 1 omslag
          - Stukken betreffende het verlenen van medewerking aan de opleiding van Indische officieren tot cryptograaf., 1928-1935; 3140; 1 omslag
          - Stukken betreffende de regeling van de opleiding tot vlieger met kort dienstverband bij de luchtvaartafdeling van het KNIL., 1936-1940; 3141; 1 pak
          - Verslagen van bijwoningen van militairen aan cursussen fotogrammetrie., 1938; 3142; 1 pak
          - Stukken betreffende de oprichting van een koninklijke luchtvaartacademie., 1939-1940; 3143; 1 omslag
          - Stukken betreffende de opleiding en benoeming van cryptologen voor hun uitzending naar Nederlands-Indië., 1948; 3144; 1 omslag
          - Stukken betreffende de opleiding van KNIL personeel aan de Mijnenschool te Amersfoort., 1948; 3145; 1 omslag
          - Stukken betreffende de toelating van militairen tot de power-jets cursus in Engeland., 1949; 3146; 1 omslag
    - Uitzending en overtocht, 6.2.5
      - Uitzending, 6.2.5.1
        - Stukken betreffende de uitzending naar de overzeese gebiedsdelen van personen die door de burgerlijke rechter voorwaardelijk zijn veroordeeld en van wie de proeftijd nog niet is verstreken., 1927-1928; 3147; 1 omslag
        - Stukken betreffende de aanvulling van het Indische leger voor de jaren 1928, 1931, 1932, 1934, 1935, 1936, 1937 en 1940., 1928-1941; 3148; 1 pak
        - Stukken betreffende de uitzending van personeel voor het verrichten van politiediensten op Curaçao., 1930; 3149; 1 omslag
        - Stukken betreffende de aanvulling van de troepen in Suriname voor de jaren 1933, 1934 en 1936., 1933-1939; 3150; 1 omslag
        - Stukken betreffende de aanvulling van militairen bij het wapen van de cavalerie voor 1934., 3151; 1 omslag
        - Stukken betreffende de uitzending van detachementen aanvullingstroepen met de vrachtschepen "Kota-Gede" en "Soemba"., 1938-1939; 3152; 1 omslag
        - Stukken betreffende de uitzending van aspirant-officieren kortverband-vlieger bij het KNIL., 1939-1940; 3153; 1 omslag
        - Stukken betreffende de indeling van geestelijken voor de uitzending naar Nederlands-Indië., 1945; 3154; 1 omslag
        - Stukken betreffende de verscheping van transporten NICA-personeel en Nederlandse militairen naar Indië., 1945; 3155; 1 omslag
        - Stukken betreffende het verzoek om opening van een rekening bij de Nederlandse Handels Maatschappij te Penang voor opgehouden NICA transport die gearriveerd is met de "Nieuw Amsterdam"., 1945; 3156; 1 omslag
        - Stukken betreffende de uitzending van gezinnen van militairen naar Suriname., 1946; 3157; 1 omslag
        - Stukken betreffende de uitzending van reserve officieren van gezondheid, in verband met een tekort aan doktoren in Nederlands-Indië., 1946; 3158; 1 omslag
        - Stukken betreffende de uitzending van vrouwelijke krachten voor kantine werkzaamheden., 1946; 3159; 1 omslag
        - Stukken betreffende het treffen van voorbereidingen voor het vertrek van een groep reisvoorlichters naar Nederland., 1946; 3160; 1 omslag
        - Stukken betreffende de invulling van de vacature voor de functie van hoofd radio- en verbindingsdienst te Curaçao., 1947; 3161; 1 omslag
        - Stukken betreffende de uitzending en opleiding van sportinstructeurs van het KNIL., 1947; 3162; 1 omslag
        - Stukken betreffende de uitzending van personeel van de psychologische dienst., 1947; 3163; 1 omslag
        - Stukken betreffende de uitzending naar Nederlands-Indië van een geneeskundig team ten dienst van de psychiatrische hulp voor de militairen daar te lande., 1948; 3164; 1 omslag
        - Stukken betreffende de uitzending naar Nederlands-Indië van reserve officieren voor de Dienst Welfare., 1948; 3165; 1 omslag
        - Stukken betreffende de uitzending van contact-officieren voor de Dienst Legercontacten., 1948; 3166; 1 omslag